【裁判字號】    89,易,446
【裁判日期】    890508
【裁判案由】    贓物
【裁判全文】
臺灣高雄地方法院刑事判決                          八十九年度易字第四四六號
    公  訴  人  臺灣高雄地方法院檢察署檢察官
    被      告  甲○○
右列被告因贓物案件，經檢察官提起公訴（民國八十八年度偵字第一一四九一號），
本院判決如左：
    主  文
甲○○收受贓物，累犯，處有期徒刑月，如易科罰金，以佰元折算壹日。
    事  實
一、甲○○於民國八十三年間曾因麻醉藥品管理條例案件，經本院判處有期徒刑六月
    確定，並於八十四年一月二十八日執行完畢，仍不知悔悟，於八十八年五月三日
    中午十二時二十分許，在高雄市左營區右昌地區電動玩具店附近，明知林文清（
    業經不起訴處分確定）所持有之引擎號碼ＦＧ○四八一六八號三陽牌機車（未懸
    掛車牌，原車牌號碼為ＦＥＢ─七二九號），係許煥欣（起訴書誤載為乙○○）
    所有，於八十八年四月下旬某日（二十三日至二十五日之間），在高雄市左營區
    海軍總醫院停車棚內，遭不詳姓名之人所竊取之贓物，竟仍予以收受騎用，嗣於
    八十八年五月三日中午十二時四十分許，騎乘該機車行經高雄市○○區○○街四
    七四號前時，為警查獲。
二、案經高雄市政府警察局楠梓分局移送台灣高雄地方法院檢察署檢察官偵查起訴。
    理  由
一、訊據被告甲○○固坦承於右揭時地自林文清收受前開未懸掛車牌之機車，並予騎
    用等情不諱，惟矢口否認有贓物之認識，辯稱：伊不知車子是偷來，因急著要去
    工作，才向林文清借機車，到公司門口，因沒有車牌，遭警察攔下來，當時沒有
    注意有無車牌，林文清也沒有拿行照給我云云。經查，右揭ＦＥＢ─七二九號機
    車係許煥欣所有，於八十八年四月二十三日至二十五日間，在高雄市左營區海軍
    醫院停車棚內失竊之事實，業據證人即許煥欣之弟乙○○於警訊中陳述甚明，並
    有贓物認領保管收據一紙及車籍作業系統─查詢認可資料一份附卷可稽，是上開
    機車係屬贓物無訛；又林文清交付上開贓車予被告收受時，既未交付行車執照，
    且該贓車亦未懸掛車牌等情，已據被告於警訊、偵訊、本院審理中供稱明確，足
    證被告應可知該機車是來路不明之贓物，而被告於此情形下仍予收受騎用，所辯
    不知前開機車係贓車云云，難以令人置信，是被告有贓物之認識至明。事證明確
    ，被告收受贓物之犯行洵堪認定。
二、核被告所為，係犯刑法第三百四十九條第一項之收受贓物罪。被告於八十三年間
    曾因麻醉藥品管理條例案件，經本院判處有期徒刑六月確定，並於八十四年一月
    二十八日執行完畢之事實，有臺灣高雄地方法院檢察署刑案資料查註紀錄表及臺
    灣高等法院被告全國前案紀錄表各一份在卷可稽，其於五年以內再犯本件有期徒
    刑以上之罪，為累犯，依刑法第四十七條規定加重其刑。爰審酌被告收受贓物為
    機車及該機車係八十一年發照，有前開車輛認可資料可稽，其價值不高，其收受
    贓物助長竊盜犯行，使被害人難以求償等一切情狀，量處如主所示之刑，並諭知
    易科罰金之折算標準，以資懲儆。
據上論斷，應依刑事訴訟法第二百九十九條第一項前段、刑法第三百四十九條第一項
、第四十七條、第四十一條、罰金罰鍰提高標準條例第一條前段、第二條，判決如主
文。
本案經檢察官陳正達到庭執行職務。
中      華      民      國    八十九    年      五      月      八      日
                                  臺灣高雄地方法院刑事第三庭
                  法  官   涂  裕  洪
右正本證明與原本無異。
如不服本判決，應於判決送達後十日內，向本院提出上訴狀。
                                      書記官   許  麗  珠
中      華      民      國    八十九    年      五      月      九      日
附錄本判決論罪科刑之法條：
刑法第三百四十九條第一項
收受贓物者，處三年以下有期徒刑、拘役或五百元以下罰金。


司法院資訊處製作；財團法人民間司法改革基金會備份。
